# 财务报表附注章节题目排版问题

提问人：caduceus 时间：2020-01-02 17:07:06
看到一些公司在网上公布的财务报表里，财务报表附注另起一页时，会在第一行加上上一页的题目，并在后面加一个括号，里面写一个续字，如图中的“4 重要会计政策和会计估计（续）”，请问一下大神，这是怎么实现的？
财务报表附注章节题目排版问题.jpg
(553.16 KB, 下载次数: 5)
2020-1-2 17:04 上传
财务报表附注另起一页时自动加章节题目（续）

回答人：chenyiwei
没有特殊的工具，完全就是依靠手工排版，在每一页头上插入上述标题和“（续）”字样来实现的。所以手工调整排版的工作量很大。